【裁判字號】    95,訴,615
【裁判日期】    950829
【裁判案由】    進口貨物核定完稅價格
【裁判全文】
高雄高等行政法院裁定
                              九十五年度訴字第六一五號
原      告  李世卿即禧千企業社
送達代收人  甲○○
被      告  財政部高雄關稅局
代  表  人  游朝順局長
上列當事人間因進口貨物核定完稅價格事件，原告不服財政部中
華民國九十五年五月十二日台財訴字第０九五００一六三九七０
號訴願決定，提起行政訴訟，本院裁定如下：
    主  文
原告之訴駁回。
訴訟費用由原告負擔。
    理  由
一、按「訴願之提起，應自行政處分達到或公告期滿之次日起三
    十日內為之。」、「訴願事件有左列各款情形之一者，應為
    不受理之決定：．．．二、提起訴願逾法定期間或未於第五
    十七條但書所定期間內補送訴願書者。」分別為訴願法第十
    四條第一項及第七十七條第二款所明定。次按提起撤銷訴訟
    以已經合法訴願為前提，否則為起訴不備其他要件，行政法
    院應以裁定駁回之，亦為行政訴訟法第四條第一項及第一百
    零七條第一項第十款所規定。
二、本件原告委由瑞利報關有限公司，於民國（下同）九十三年
    六月至同年十二月間向被告所屬中興分局第二辦公室報運進
    口印尼產製FROZEN PEELED SEA SHRIMPS（SEA WATER）產品
    七批（進口報單第BD／九三／W四０五／００二二、BD／九
    三／W五二六／００一九、BD／DA／九三／HC六一／九二五
    一、BD／九三／WD七九／００一五、BD／九三／WI０九／０
    ０一０、BD／九三／WM六八／００一０及BD／九三／WU 三
    六／００一四號），本七案經電腦核定部分為C２（文件審
    核）及部分為C３（貨物查驗）方式通關，為加速貨物通關
    ，該分局依據關稅法第十八條第一項規定，按納稅義務人應
    申報之事項，先行徵稅放行，事後再加審查。嗣被告所屬稽
    核組依關稅法第十三條規定，實施事後稽核結果據以重新核
    算後，除原已繳納之稅款外，應再補繳稅款。原告不服，申
    請復查，未獲變更；提起訴願，遭訴願機關以其訴願逾期而
    為不受理之決定。原告乃向本院提起本件撤銷訴訟，聲明求
    為判決撤銷訴願決定及原處分（含復查決定）云云。
三、經查，本件原告係於九十四年十二月二十三日收受被告九十
    四年十二月二十日高普興字第０九四一０一九五五四號復查
    決定書，有原告本人簽收之掛號郵件收件回執原本附於原處
    分可稽，故其提起訴願之期間，應自九十四年十二月二十四
    日起算。又因原告設址於高雄市，依訴願法第十六條第一項
    前段規定，應扣除在途期間五日，則本件原告提起訴願之三
    十日不變期間至九十五年一月二十七日（星期五）即已屆滿
    ，然原告遲至九十五年三月三日始提起訴願，此亦有訴願卷
    附之被告加蓋於訴願書上收文戳記所載日期可考，顯已逾法
    定不變期間，訴願機關為不受理之決定，並無不合。原告復
    提起本件撤銷訴訟，自非合法，應予駁回。又原告之訴，既
    經本院從程序上予以駁回，其實體上之主張，自無庸審究，
    併予說明。
四、依行政訴訟法第一百零七條第一項第十款、第一百零四條、
    民事訴訟法第九十五條、第七十八條，裁定如主文。
中    華    民    國  九十五  年    八    月  二十九  日
                  第一庭審判長法  官  呂佳徵
                              法  官  蘇秋津
                              法  官  許麗華
以上正本係照原本作成。
如不服本裁定，應於裁定送達後十日內以書狀敘明理由，經本院
向最高行政法院提出抗告（須按對造人數附具繕本）；並應預繳
送達用掛號郵票六份（每份三十四元）。
中    華    民    國  九十五  年    八    月  二十九  日
                              書記官  藍亮仁


司法院資訊處製作；財團法人民間司法改革基金會備份。
